臺灣屏東地方法院刑事判決　　　　　　　94年度交訴字第62號
公　訴　人　臺灣屏東地方法院檢察署檢察官
被　　　告　甲○○　男　40歲.
上列被告因過失致死等案件，經檢察官提起公訴（94年度偵字第
1398號），被告就被訴事實為有罪之陳述，本院裁定行簡式審判
程序，判決如下：
    主  文
甲○○服用酒類，不能安全駕駛動力交通工具而駕駛，處有期徒
刑月。又因過失致人於死，處有期徒刑捌月。又駕駛動力交通
工具肇事，致人死亡而逃逸，處有期徒刑拾月。應執行有期徒刑
壹年陸月，緩刑伍年。
    事  實
一、甲○○明知酒後駕駛動力交通工具，會因飲酒而降低操控能
    力，詎其於民國94年2月5日18時至20時許，在屏東縣萬巒鄉
    萬金村友人住處飲用高梁酒後，呈多話、注意力無法集中之
    狀態，顯已不能安全駕駛動力交通工具，竟仍於同日20時許
    酒後駕駛車牌號碼2803-MG 號自小貨車，自上開飲酒處出發
    ，沿屏東縣萬巒鄉○○○路由南往北方向行駛，欲返回其位
    於屏東縣高樹鄉之住處，於同日20時50分許，途經屏東縣瑪
    家鄉排灣村3 號前，本應注意飲用酒類後其吐氣所含酒精濃
    度超過每公升0.25毫克不得駕車，及行車速度依速限標誌之
    規定（該路段之最高時速限制為40公里），且應注意車前狀
    況，並隨時採取必要之安全措施，而當時天候晴，夜間有照
    明，路面乾燥、無缺陷、無障礙物，視距良好，依當時情形
    並無不能注意之情事，竟酒後駕車復疏未注意減速，仍以時
    速高達60至70公里之速度駕車前行，亦未注意車前狀況，採
    取必要之安全措施，適有石博文行走在該處，甲○○駕車前
    行至該處時並未減速及未注意車前狀況，且注意力、判斷力
    已受酒精影響，因而閃避不及撞擊石博文，致石博文因左眉
    裂傷併肋骨多處骨折併直腸脫逸而當場死亡，甲○○明知其
    已肇事致人死亡竟未立即下車救護，仍駕車加速逃逸，嗣經
    杜志雄在旁目擊，隨即駕車追趕甲○○後報警處理而查獲，
    經警對甲○○施以呼氣酒精濃度測試，測得其呼氣所含酒精
    濃度達每公升1.05毫克，始查知上情。
二、案經石博文之配偶乙○○訴請屏東縣警察局內埔分局報請臺
    灣屏東地方法院檢察署檢察官偵查起訴。
    理  由
一、上揭事實，業據被告甲○○於警詢時、偵查中及本院審理時
    坦承不諱，核與告訴人乙○○指述及證人杜志雄、楊童財證
    述之情均相符，並有道路交通事故現場圖、道路交通事故調
    查報告表(一)、(二)、酒精濃度測定表、刑法第185 條之3 案件
    測試觀察紀錄表各1 紙及相片15幀在卷足憑。且被害人石博
    文係因本件車禍致因左眉裂傷併肋骨多處骨折併直腸脫逸而
    當場死亡等情，業經臺灣屏東地方法院檢察署檢察官督同法
    醫師相驗明確，有龍泉榮民醫院診斷證明書、相驗筆錄、鑑
    定驗斷書、相驗屍體證明書各1 份及相片10幀附卷可稽。
二、按不能安全駕駛之認定標準，依一般人呼氣酒精成分達每公
    升0.55毫克以上者，肇事率為一般正常人之10倍，即已達不
    能安全駕駛，本件被告甲○○經警以酒精濃度測試器施以酒
    精濃度測試，測得其呼氣所含之酒精濃度達每公升1.05毫克
    ，且其又駕車撞擊他人致死，是其呼氣酒精成分業已遠逾標
    準值並因而肇致本件車禍之發生，顯見被告已達不能安全駕
    駛動力交通工具之程度。次按汽車駕駛人飲用酒類後其吐氣
    所含酒精濃度超過每公升0.25毫克，不得駕車；又行車速度
    依速限標誌之規定（該路段之最高時速限制為40公里，有道
    路交通事故調查報告表在卷足憑）；再汽車行駛時，駕駛人
    應注意車前狀況，並隨時採取必要之安全措施，道路交通安
    全規則第114 條第2 款、第93條第1 項及第94條第3 項分別
    定有明文，被告駕車自應注意上述道路交通安全規定並遵守
    之，而依當時狀況，又無不能注意之情事，詎仍酒後駕車，
    復疏未注意減速超速駕車前行，亦未注意車前狀況，以致肇
    事，被告之駕駛行為顯有過失。且被害人石博文因本件車禍
    死亡，與被告之過失行為間並有相當因果關係，本件事證明
    確，被告服用酒類，不能安全駕駛動力交通工具而駕駛、過
    失致死及肇事致人受傷而逃逸之犯行均堪認定。
三、核被告甲○○所為，係犯刑法第185 條之3 之服用酒類不能
    安全駕駛動力交通工具而駕駛罪、同法第276 條第1 項之過
    失致人於死罪、同法第185 條之4 之肇事致人受傷而逃逸罪
    。被告所犯3 罪間，犯意個別、行為互殊，應予分論併罰。
    被告酒醉駕車，因而致人死亡，就過失致死部分，應依道路
    交通管理處罰條例第86條第1 項之規定加重其刑。爰審酌被
    告明知酒精成分對人之意識能力具有不良影響，酒後駕車對
    一般往來之公眾及駕駛人自身皆具有高度危險性，既漠視自
    己安危，尤枉顧公眾安全，且因而肇事，另其於肇事後竟未
    能對被害人石博文即時救護，猶率爾逃逸，惟犯罪後已坦承
    犯行態度良好，且與被害人達成和解並已賠償部分損害，有
    和解筆錄1 紙（見本院卷第29頁）在卷足憑，及其犯罪之動
    機、目的、手段，過失之程度，造成之損害等一切情狀，就
    其所犯3 罪分別量處如主文所示之刑，以資懲儆。又被告前
    未曾受有期徒刑以上刑之宣告，有臺灣高等法院被告前案記
    錄表1 份附卷可按，因一時失慮，偶罹刑典，事後已坦承犯
    行，深具悔意，且已與被害人家屬達成和解並賠償部分損害
    ，經此刑之宣告後，應知所惕勵，信無再犯之虞，因認以暫
    不執行其刑為適當，併予宣告緩刑5 年，用啟自新。
據上論斷，應依刑事訴訟法第299 條第1 項前段、第273 條之1
第1 項，刑法第185 條之3 、第185 條之4 、第276 條第1 項、
第74條第1 款、第51條第5 款，道路交通管理處罰條例第86條第
1 項，罰金罰鍰提高標準條例第1 條前段，判決如主文。
本案經檢察官葉容芳到庭執行職務。
中　　華　　民　　國　　94　　年　　7 　　月　　19　　日
                    交通法庭    法  官  林家聖
以上正本證明與原本無異。
如不服本判決應於收受本判決送達後10日內向本院提出上訴書狀
，其未敘述上訴理由者，並得於提起上訴後10日內向本院補提理
由書狀（均須按他造當事人之人數附繕本）「切勿逕送上級法院
」
                                書記官  莊正彬
中　　華　　民　　國　　94　　年　　7 　　月　　19　　日
附錄本判決論罪之法條：
中華民國刑法第185條之3
服用毒品、麻醉藥品、酒類或其他相類之物，不能安全駕駛動力
交通工具而駕駛者，處一年以下有期徒刑、拘役或三萬元以下罰
金。
中華民國刑法第185條之4
駕駛動力交通工具肇事，致人死傷而逃逸者，處六月以上五年以
下有期徒刑。
刑法第276條第1項
因過失致人於死者，處二年以下有期徒刑、拘役或二千元以下罰
金。
